臺灣高等法院臺南分院刑事裁定　　　　　 100年度抗字第50號
抗告人即受刑人　楊坤銘
　　　　　　　　　　　（現於法務部矯正署臺南監獄執行中）
上列抗告人即受刑人因定應執行刑案件，不服臺灣臺南地方法院
中華民國99年12月16日裁定（99年度聲字第2254號）提起抗告，
本院裁定如下：
    主  文
抗告駁回。
    理  由
一、本件抗告意旨略以：查受刑人所犯如附表編號3 、4 所示之
    罪，原經原審法院以98年度訴字第1003、1052號判決，各判
    處有期徒刑1 年，並定應執行刑為有期徒刑1 年4 月確定。
    受刑人執行如附表所示編號1-5 所示罪刑，合併徒刑為3 年
    5 月（抗告狀誤載為2 年5 月）。詎原裁定竟就附表編號 1
    、2 、3 、5 所示之刑，定應執行刑為有期徒刑2 年8 月，
    合併附表編號4 所示之宣告刑1 年，則為3 年8 月，顯非合
    法。爰提起本件抗告，求為撤銷原裁定，更為妥適之裁定等
    語。
二、按刑法第53條所謂數罪併罰，有二裁判上以上者，依第51條
    之規定，定其應執行之刑，以二裁判以上所宣告之數罪，均
    在裁判確定前所犯者為必要；若於其中甲罪之判決確定後，
    復犯乙罪，則甲、乙兩罪即無適用該條之餘地（最高法院33
    年非字第19號判例參照）。並經司法院大法官會議以釋字第
    98號解釋釋明：裁判確定後另犯他罪，不在數罪併罰規定之
    列，可資依循。故刑法第51條之數罪併罰而定其應執行之刑
    者，以所犯數罪均在裁判確定前者為限，若係裁判確定後所
    犯之罪，祇能與前罪合併執行，無定其應執行之刑可言。復
    按，數罪併罰，應依分別宣告其罪之刑為基礎，定其應執行
    刑，此觀刑法第51條規定自明，故一裁判宣告數罪之刑，雖
    曾經定其執行刑，但如再與其他裁判宣告之刑定其執行刑時
    ，前定之執行刑當然失效，仍應以其各罪宣告之刑為基礎，
    定其執行刑，不得以前之執行刑為基礎，以與後裁判宣告之
    刑，定其執行刑（最高法院59年台抗字第367 號判例參照）
    。
三、經查：受刑人因犯如附表編號1 至5 所示毒品危害防制條例
    等數罪，經臺灣臺南地方法院分別判處如附表所示之刑，均
    經確定在案，有各該案件判決書各1 份在卷可稽。又受刑人
    所犯如附表編號4 所示之罪，其犯罪時間（98年6 月1 日）
    在如附表編號1 所示犯罪判決確定日（98年5 月27日）之後
    ，與刑法第50條併合處罰之例不合，原不得與其他如附表編
    號1 、2 、3 、5 所示之罪合併定其應執行之刑。再者，本
    件受刑人所犯如附表編號3 、4 所示之罪固經原審法院以98
    年度訴字第1003、1052號判決，定其應執行刑為有期徒刑 1
    年4 月確定，有上開判決1 份在卷可稽。惟如附表編號3 所
    示之罪，既應與其他編號1 、2 、5 所示之罪合併定其執行
    刑，則原審法院98年度訴字第1003、1052號判決所定執行刑
    有期徒刑1 年4 月，已當然失效（最高法院59年台抗字第36
    7 號判例參照）。法院就就如附表編號1 、2 、3 、5 所示
    之刑，定其應執行刑時，自不受上開判決所定執行刑之拘束
    。查受刑人所犯如附表編號1 、2 、3 、5 所示之罪，分經
    宣告有期徒刑10月、3 月、1 年及1 年確定，有各該判決書
    在卷可稽。上開各罪宣告刑於定應執行刑時，應依刑法第51
    條第5 款規定，在上開各刑中最長期1 年以上，各刑合併之
    刑期3 年1 月以下範圍內，定其應執行刑。則原審裁定受刑
    人上開各刑應執行刑為有期徒刑2 年8 月，核無違法。
四、綜上所述，原裁定就受刑人所犯如附表編號1 、2 、3 、 5
    所示之罪，定應執行刑為有期徒刑2 年8 月及駁回附表編號
    4 之聲請，並無不當。抗告意旨指摘原裁定不當，為無理由
    ，自應駁回。
五、據上論結，應依刑事訴訟法第412條，裁定如主文。
中    華    民    國   100    年    2     月    22    日
                  刑事第六庭    審判長法  官  董武全
                                      法  官  賴純慧
                                      法  官  林英志
以上正本證明與原本無異。
如不服本裁定，應於收受本裁定後五日內向本院提出抗告狀。
                                      書記官  魏安里
中    華    民    國   100    年    2     月    22    日